【裁判字號】    99,上易,679
【裁判日期】    991105
【裁判案由】    竊盜
【裁判全文】
臺灣高等法院臺南分院刑事判決         99年度上易字第679號
上訴人即被告  甲○○
上列上訴人因竊盜案件，不服臺灣臺南地方法院98年度易字第
1798號中華民國99年9月30日第一審判決（起訴案號：臺灣臺南
地方法院檢察署98年度偵緝字第346號、98年度偵字第15138號）
，提起上訴，本院判決如下：
    主  文
上訴駁回。
    理  由
一、按不服地方法院之第一審判決而上訴者，應向管轄第二審之
    高等法院為之。提起上訴，應以上訴書狀提出於原審法院為
    之。上訴書狀應敘述具體理由。第二審法院認為上訴書狀未
    敘述理由者，應以判決駁回之。刑事訴訟法第361條第1項、
    第2項、第350條及第367條前段分別定有明文。而所謂不服
    第一審判決之具體理由，必係依據卷內既有訴訟資料或提出
    新事證，指摘或表明第一審判決有何採證認事、用法或量刑
    等足以影響判決本旨之不當或違法，而構成應予撤銷之具體
    事由，始克當之（例如：依憑證據法則具體指出所採證據何
    以不具證據能力，或依憑卷證資料，明確指出所為證據證明
    力之判斷如何違背經驗、論理法則）；倘僅泛言原判決認定
    事實錯誤、違背法令、量刑失之過重或輕縱，而未依上揭意
    旨指出具體事由，或形式上雖已指出具體事由，然該事由縱
    使屬實，亦不足以認為原判決有何不當或違法者（例如：對
    不具有調查必要性之證據，法院未依聲請調查亦未說明理由
    ，或援用證據不當，但除去該證據仍應為同一事實之認定）
    ，皆難謂係具體理由，俾與第二審上訴制度旨在請求第二審
    法院撤銷、變更第一審不當或違法之判決，以實現個案救濟
    之立法目的相契合，並節制濫行上訴（最高法院97年度台上
    字第892號刑事判決意旨參照）。
二、上訴意旨略以：被告係自被害人丙○○住處廚房冷氣窗口攀
    越進入，進入當時太陽尚未下山，原判決認定被告於87年5
    月11日19時56分前之夜間以毀越安全設備之方式侵入丙○○
    住處內竊盜，尚有未合。此外，被告對本案竊盜犯行業已認
    罪，並表示悔改之意，原審量處有期徒刑一年，顯然過重云
    云。爰提起上訴，請求將原判決撤銷，更為適當合法之判決
    云云。
三、惟查：原審據以判決認定被告有加重竊盜犯行，係依憑被告
    自白，核與證人丙○○、吳敏如、周侑良、黃秋月、乙○○
    及甘岳龍之證述相符，並有二手手機買賣切結書、00000000
    00號電話之通聯調閱查詢單、台南縣永康市○○路240巷附
    近地圖1份、監視錄影畫面翻拍相片4張、臺南市警察局刑事
    警察大隊搜索扣押筆錄、扣押物品目錄表各1份、查獲照片6
    張、贓物認領保管單、摩登大廈97年5月10日至同年月12日
    之訪客登記簿、永康分局99年1月29日南縣永警偵字第09900
    01581號函及同年3月24日南縣永警偵字第0990005788號函附
    之現場勘查卷、台南縣永康市○○○街2號與同市○○路240
    巷1號附近地圖各1份、0000000000號電話之通聯調閱查詢單
    及97年5月11日0時至同年月12日23時59分59秒止之雙向通聯
    紀錄、原審99年5月11日電話紀錄表、台南市立醫院99年5月
    31日南市醫字第0990000413號函及附件就醫摘要、病歷、永
    康分局99年6月22日南縣永警偵字第0990010807號函及附件
    等在卷可稽，足認被告竊盜犯行堪以認定。並說明刑法第32
    1條第1項第2款所謂安全設備，係指依社會通常觀念足認為
    防盜之設備而言，窗戶具有防盜之作用，應屬刑法第321條
    第1項第2款所定之其他安全設備（最高法院55年台上字第54
    7號判例、45年台上字第1443號判例參照），而冷氣窗口係
    為裝冷氣機而設，本有防止竊盜作用，依社會通常觀念係具
    有防盜之功能而屬安全設備；又按同款所指之「越」，則係
    指踰越或超越，只要踰越或超越安全設備之行為使該安全設
    備喪失防閑作用，即該當於該款規定。原判決本於上開確信
    見解，因認被告如原判決事實欄第一項部分，所為係犯刑法
    第321條第1項第1款、第2款之踰越安全設備夜間侵入住宅竊
    盜罪；就事實欄第二項部分，則係犯刑法第320條第1項之竊
    盜罪。被告於上揭事實欄第一項所示之竊盜犯行，尚有該當
    刑法第321條第1項第1項第2款之加重條件，公訴意旨容有漏
    論，應予補充。並敘明被告係於97年5月11日19時56分許，
    開始將竊得之NOKIA牌6233型號行動電話，搭配0000000000
    號行動電話門號使用，有0000000000號行動電話門號之通聯
    調閱查詢單可憑，則依上開客觀事證，被告應係於97年5月
    11日19時56分許前之夜間某時實行本件事實欄第一項之犯行
    ，起訴書所載被告於同日19時、20時許實行該部犯行，應予
    更正。再被告固有無故侵入告訴人丙○○之住宅，然刑法第
    321條第1項第1款之於夜間侵入住宅竊盜罪，係刑法第306條
    無故侵入住宅罪與普通竊盜罪之結合犯，是被告於夜間無故
    侵入告訴人丙○○之住宅，係犯普通竊盜罪之加重情形，已
    結合於所犯加重竊盜之罪質中，不再另論以無故侵入住宅罪
    。被告上開二罪，犯意各別，行為互異，應予分論併罰。被
    告於有期徒刑執行完畢後，5年以內故意再犯本案有期徒刑
    以上之罪，為累犯，依法均應加重其刑。爰審酌被告任意進
    入他人住宅行竊，侵害他人之財產安全，造成他人居家不安
    ，並破壞社會安寧，然念其於最後言詞辯論時，尚知坦承犯
    行，容見有所悔意，犯後態度尚非欠佳等一切情狀，分別量
    處如原審判決主文所示之刑，並定其應執行之刑為有期徒刑
    一年。核原判決已詳敘其調查、取捨證據之結果及憑以認定
    之心證理由，量刑亦屬妥適。從形式上觀察，原判決尚無足
    以影響判決結果之不當或違法情事。
四、被告上訴意旨以其並無於夜間毀越安全設備侵入住宅竊盜之
    行為，指摘原判決認定事實有誤。惟並未依憑卷證資料，明
    確指出原判決所為證據證明力之判斷如何違背經驗、論理法
    則。此外，原判決已詳細記載其審酌科刑之一切情狀之理由
    ，既未逾越法定刑度，又未濫用自由裁量之權限，刑度亦屬
    妥適，核無不當或違法之情形。被告上訴理由徒以原審認定
    事實有上開錯誤、量刑失之過重為由，既未具體指摘或表明
    原判決有何認定事實錯誤、違背法令或量刑等足以影響判決
    本旨之不當或違法，難謂已具體提出上訴理由。揆諸上開說
    明，本件上訴未敘述具體理由，其上訴不合法，應予駁回，
    並不經言詞辯論為之。
五、依刑事訴訟法第367條前段、第372條，判決如主文。
中    華    民    國    99    年    11    月    5     日
                  刑事第六庭    審判長法  官  董武全
                                      法  官  賴純慧
                                      法  官  林英志
以上正本證明與原本無異。
不得上訴。
                                      書記官  魏安里
中    華    民    國    99    年    11    月    5     日

司法院資訊處製作；財團法人民間司法改革基金會備份。
